# 请教陈版及各位老师，关于存货的盘盈

提问人：小改 smile 时间：2017-03-26 23:05:39
1 、公司有很多购买机器设备时厂家配的小零部件，一直未入账。当年把这些资产进行评估，统一根据评估出的价值入账作为存货的盘盈计入了当年的营业外收入，请问这种做法合理么？ 2 、公司原材料为石灰石，以前年度由于采购原材料质量要求结算克扣吨数，以及堆放场地露天的凹陷等问题造成当年彻底清查资产是大量的盘盈，公司作为了盘赢的存货并且计入当年营业外，请问合理么？
3 、还有一种情况是公司购置的大型设备，由于质量问题厂家给换了零部件保证正常运营，这部分零部件价值几百万，公司把这部分零部件作为存货的盘盈计入当年营业外，请问这种做法合理么？

回答人：chenyiwei
一般情况下，存货盘盈属于少见情况，且除了本年度内发生的存货自然升溢等特殊情况外，很多都是前期记账差错导致，不能简单地认定为盘盈在本期进行处理。 你所说的三种情况，基本都应作为前期差错进行调整。另外还要注意：机器设备的备品备件除非满足低值易耗品的判断标准，否则应作为非流动资产，作为存货确认是不恰当的。